臺灣板橋地方法院刑事判決　　　　　　　96年度易字第2694號
公　訴　人　臺灣板橋地方法院檢察署檢察官
被　　　告　甲○○
上列被告因傷害案件，經檢察官提起公訴（九十六年度偵緝字第
二二八五號），於被告為有罪之陳述後，本院依簡式審判程序審
理，茲判決如下：
    主  文
一、甲○○傷害他人之身體，累犯，處有期徒刑伍月，如易科罰
    金，以新臺幣壹仟元折算壹日；減為有期徒刑貳月拾伍日，
    如易科罰金，以新臺幣壹仟元折算壹日。扣案刀械壹支沒收
    。
二、甲○○傷害他人之身體，累犯，處有期徒刑伍月，如易科罰
    金，以新臺幣壹仟元折算壹日；減為有期徒刑貳月拾伍日，
    如易科罰金，以新臺幣壹仟元折算壹日。扣案刀械壹支沒收
    。
三、甲○○以上經宣示之有期徒刑，應執行有期徒刑肆月，如易
    科罰金，以新臺幣壹仟元折算壹日。
    事  實
一、甲○○前因竊盜案件，經本院以九十一年度易字第二四二二
    號判處有期徒刑六月確定，於民國九十二年六月十一日以易
    科罰金執行完畢。又同因竊盜案件，經臺灣臺北地方法院以
    九十四年度易字第九八九號判處有期徒刑三月確定，於九十
    五年二月十四日以易科罰金執行完畢。
二、甲○○因安非他命誘發之精神病及憂鬱型疾患，致其辨識行
    為違法或依其辨識而行為之能力，顯著減低。其於九十六年
    三月二十九日攜帶其所有非屬槍砲彈藥刀械管制條例所管制
    且未開鋒之刀械乙支，騎乘車牌號碼為ＶＢ三─九九七號之
    輕型機車，在臺北縣蘆洲市隨意行駛。嗣於同日二十三時許
    ，在蘆洲市○○○路與中正路口，見許庭慈騎乘機車搭載丙○○在該處停等紅綠燈，乃萌生傷害犯意，趨車靠近並以上
    開刀械砍向丙○○，致丙○○受有左上臂撕裂傷之傷害，經
    許庭慈大聲呼叫，甲○○即逃離現場。又於同日二十三時十
    五分許，在蘆洲市○○路一六九號前，見黃聖凱騎乘機車搭
    載乙○○，即再萌生傷害犯意，趨車靠近並以上開刀械砍向
    乙○○頭部，致乙○○受有頭部外傷併頭皮撕裂傷二公分之
    傷害，甲○○甚且持續尾隨黃聖凱與乙○○，經黃聖凱發覺
    而驅車前往鄰近派出所，甲○○始離去。嗣警依黃聖凱所抄
    錄上開機車車牌號碼而循線查獲，並在臺北縣蘆洲市○○路
    一二一號旁空地草叢內扣得上開刀械乙支。
三、案經丙○○、乙○○訴由臺北縣政府警察局蘆洲分局移送臺
    灣板橋地方法院檢察署檢察官偵查起訴。
    理  由
一、認定事實所憑之證據：
  (一)被告甲○○於審理中之自白。
  (二)告訴人丙○○、乙○○於警詢中之指訴。
  (三)證人許庭慈、黃聖凱於警詢中之供述。
  (四)新光吳火獅紀念醫院診斷證明書乙紙。
  (五)攝有告訴人二人受傷情形之相片二幀。
  (六)車籍作業系統查詢認可資料報表。
  (七)扣案刀械乙支。
  (八)被告雖自白犯行而為認罪之陳述，然尚供稱本件犯行與其精
    神疾患有關，本院乃囑託亞東紀念醫院對被告進行精神鑑定
    。該院對被告進行鑑定後，認被告臨床診斷為安非他命濫用
    、安非他命誘發之精神病及憂鬱型疾患，犯案當時處於情緒
    不穩，對人極度敏感，對於事物之判斷及辨識能力因而受減
    損，然其對事件前後之陳述及知覺並無明顯缺陷，顯示其並
    無意識障礙，且行為後將刀械丟棄，顯示其對該行為本質之
    非法性亦有體認，依此判斷其於犯案當時，處於精神耗弱之
    狀況，此有該院九十六年十月二十五日精神鑑定書存卷足據
    。本院本諸上開鑑定結果，參酌被告與被害人均不相識，無
    端加害顯與常情有違，而與一般正常之人明顯不同之狀況，
    堪認上開鑑定結果應屬正確，是被告於本件行為時，因精神
    障礙致其辨識行為違法或依其辨識而行為之能力顯著降低之
    情形，亦可認定。
二、論罪科刑之法律適用：
  (一)核被告甲○○所為，係犯刑法第二百七十七條第一項之傷害
    罪。其先後兩次傷害告訴人丙○○、乙○○之犯行，犯意各
    別，侵害二個不同之身體法益，復無任何實質上一罪或裁判
    上一罪之關係，應予分論併罰。又被告有事實欄所載犯罪科
    刑執行紀錄，此有臺灣高等法院被告前案紀錄表附卷足參，
    其於有期徒刑執行完畢後五年以內，以故意再犯本件最重本
    刑為有期徒刑以上之罪，為累犯，應依刑法第四十七條第一
    項之規定加重其刑。另其行為時因精神障礙，致其辨識行為
    違法或依其辨識而行為之能力顯著降低，應依刑法第十九條
    第二項之規定減輕其刑，並依法先加重後減輕之。
  (二)爰審酌被告有前科紀錄，素行非佳，無端傷人而為本件犯行
    ，犯罪之動機可訾，其以持刀揮砍方式為本件犯行，所用行
    為手段危險性雖高，然造成告訴人之傷害尚非深重，兼衡被
    告患有精神病症而損及辨識能力，及於審理中能直承犯行，
    犯罪後之態度尚稱良好等一切情狀，分別量處如主文所示之
    刑及諭知易科罰金之折算標準，以資儆懲。又被告本件犯罪
    在九十六年四月二十四日以前，復無中華民國九十六年罪犯
    減刑條例所列不予減刑之情形，應依同條例第二條第一項第
    三款之規定，就所受宣示之有期徒刑均減其刑期二分之一；
    至減刑後易科罰金之折算標準，仍應依原宣示之折算標準而
    無庸另定，並就減刑後之有期徒刑宣告定其應執行之刑。
  (三)扣案刀械乙支，係被告所有供本件犯罪所用之物，應依刑法
    第三十八條第一項第二款之規定，併為沒收之諭知。
據上論斷，應依刑事訴訟法第二百七十三條之一第一項、第二百
九十九條第一項前段，刑法第二百七十七條第一項、第四十七條
第一項、第十九條第二項、第四十一條第一項前段、第二項、第
五十一條第五款，刑法施行法第一條之一第一項、第二項前段，
中華民國九十六年罪犯減刑條例第二條第一項第三款、第七條第
一項、第二項，判決如主文。
本案經檢察官陳伯均到庭執行職務。
中　　華　　民　　國　　96　　年　　12　　月　　6 　　日
                    刑事第十庭  法　官  楊博欽
以上正本證明與原本無異
如不服本判決應於送達後十日內向本院提出上訴狀
                                書記官　李慈容
中　　華　　民　　國　　96　　年　　12　　月　　6 　　日
附錄本案論罪科刑法條全文：
  刑法第二百七十七條傷害人之身體或健康者，處三年以下有期
  徒刑，拘役或一千元以下罰金。
  犯前項之罪，因而致人於死者，處無期徒或七年以上有期徒刑
  ，致重傷者，處三年以上、十年以下有期徒刑。
